【裁判字號】    98,抗,80
【裁判日期】    980430
【裁判案由】    拍賣抵押物
【裁判全文】
臺灣桃園地方法院民事裁定                98年度抗字第80號
抗  告  人  李昊
上列抗告人因與相對人永豐商業銀行股份有限公司（原名：台北
國際商業銀行股份有限公司）間拍賣抵押物事件，對於中華民國
98年02月26日本院司法事務官所為之98年度司拍字第165 號裁定
，提起抗告，本院裁定如下：
    主  文
抗告駁回。
抗告程序費用新台幣壹仟元由抗告人負擔。
    理  由
一、本件抗告意旨略以：抗告人屢次與相對人銀行進行還款方式
    協調，但相對人均不與理會。從核貸起之第一期繳款至今，
    抗告人已支付新台幣80餘萬元之利息，並無不願負責之意，
    實因大環境不佳，收入不穩定，且數次與相對人協調，希望
    能更改還款方式，如此作為只為了展現還款誠意，且抗告人
    更無不願還款之意。相對人之行為實令人匪疑所思，標的物
    拍賣後殘值一定不足，相對人銀行本身也有損失，而抗告人
    一直強烈意願還款，為何相對人執意如此等語。
二、按民法第873 條規定，抵押權人於債權已屆清償期而未受清
    償者，得聲請法院拍賣抵押物，就其賣得價金而受清償，是
    抵押權人依此規定聲請拍賣抵押物，係屬非訟事件，法院所
    為准駁之裁定，無確定實體法上法律關係存否之性質，於債
    權及抵押權之存否，亦無既判力。故祗須其抵押權已經依法
    登記，且抵押債權已屆清償期而未受清償，法院即應為准許
    拍賣抵押物之裁定。至於實體上法律關係有爭執之人，為求
    保護其權利，應另提起訴訟，以求解決。
三、經查，本件相對人主張對於抗告人有原裁定所載之債權及不
    動產抵押權，且業經依法登記，該債權又已屆清償期而未受
    清償，有相對人提出之借據暨抵押權設定契約書、他項權利
    證明書、土地與建物登記簿謄本等資料可證，原審據以准許
    相對人拍賣抵押物之聲請，即無不當。抗告人雖有屢次與相
    對人進行還款方式協調，相對人均不與理會，抗告人並無不
    願負責之意，實因大環境不佳，收入不穩定等語之爭執。然
    係屬實體事項問題，於非訟程序中不得加以審酌，抗告人以
    此提起抗告，請求廢棄原裁定，不能謂有理由。
四、據上論結，本件抗告為無理由，依非訟事件法第46條、第21
    條第2 項、第24條第1 項，民事訴訟法第495 條之1 第1 項
    、第449 條第1 項、第78條，裁定如主文。
中    華    民    國    98    年    4     月    30    日
                民事第二庭審判長法  官  劉克聖
                                法  官  石有為
                                法  官  呂仲玉
以上正本係照原本作成。
本裁定除以適用法規顯有錯誤為理由，並經本院許可外，不得再
抗告。如提起再抗告，應於收受後10日內，向本院提出再抗告狀
，並繳納再抗告費新台幣1,000 元。
中    華    民    國    98    年    4     月    30    日
                                書記官  賴柏仲


司法院資訊處製作；財團法人民間司法改革基金會備份。
